【裁判字號】    92,易,2085
【裁判日期】    920926
【裁判案由】    傷害
【裁判全文】
臺灣板橋地方法院刑事判決                        九十二年度易字第二八五號
    公  訴  人  臺灣板橋地方法院檢察署檢察官
    被      告  戊○○
                丁○○
                己○○
右列被告因傷害案件，經檢察官聲請以簡易判決處刑（聲請案號：九十一年度調偵字
第一九四號），本院認不得以簡易判決處刑，改依通常程序審理，判決如左：
    主  文
戊○○、丁○○共同連續傷害人之身體，各處拘役拾日，如易科罰金，均以參佰元折
算壹日。
己○○公訴不受理。
    事  實
一、己○○與丙○○係台北縣新莊市○○路○段四十九巷一號三樓「呈杰股份有限公
    司」（以下簡稱呈杰公司）同事，二人於民國九十一年四月二十七日上午十時許
    ，因細故發生口角爭執，己○○心生不滿，竟基於普通傷害之故意，在上址「呈
    杰公司」動手毆打丙○○，使其受有左耳外傷性破裂之傷害（此部分業經撤回告
    訴）。丙○○因不甘受辱，旋致電其男友戊○○投訴，戊○○即夥同其兄丁○○
    及另二名不詳真實姓名之成年男子，於同日下午一時二十分許，至上址找己○○
    理論。呈杰公司之同事乙○○、甲○○見狀，為恐發生意外，則先後隨同己○○
    下樓談判，雙方一言不合，己○○竟另行起意（與上午毆打丙○○不同之犯意）
    ，基於普通傷害之概括犯意，而丁○○、戊○○則與陪同理論之二名成年男子，
    共同基於普通傷害之概括犯意聯絡，各持在地上隨手拾得之木棍、鐵條相互毆擊
    。己○○致戊○○受有左肩部挫傷約五ｘ一公分及左上部瘀血、腫脹約四ｘ四公
    分；致丁○○受有頭頂裂傷、縫合五針之傷害（以上部分均經撤回告訴）。丁○○、戊○○與不詳姓名之二名成年男子，則共同致己○○受有下唇紅腫一．五ｘ
    一公分併擦傷一ｘ０．八公分、左上唇擦傷０．五ｘ０．五公分、背部淤青十二
    ｘ一公分（此部分業經撤回告訴），致陪同下樓之乙○○受有右後枕頭皮五ｘ五
    公分、右腿周圍四．五ｘ四公分、左頰二ｘ一．五公分挫傷瘀腫、鼻出血，致甲○○受有左手第五手指骨折之傷害。
二、案經被害人乙○○、甲○○訴由台北縣政府警察局新莊分局報請台灣板橋地方法
    院檢察署檢察官聲請簡易判決處刑，經本院認不得以簡易判決處刑，改依通常程
    序審理。
    理  由
壹、被告丁○○、戊○○有罪部分：
一、訊據被告丁○○、戊○○對右揭時地傷害被害人乙○○、甲○○之犯罪事實，於
    警詢時及偵審中均坦承不諱，核與被害人乙○○、甲○○指訴之情節相符，並有
    行政院衛生署台北醫院診斷證明書二紙在卷可稽。本案事證明確，被告丁○○、
    戊○○二人之犯行，洵堪認定。
二、核被告戊○○、丁○○所為，均係犯刑法第二百七十七條第一項之普通傷害罪。
    被告戊○○、丁○○與不詳姓名之成年男子二人就上開犯行間，有犯意之聯絡及
    行為之分擔，為共同正犯。被告丁○○、戊○○二人先後傷害被害人乙○○、甲○○之犯行，時間緊接，犯罪構成要件相同，顯係基於概括犯意為之，為連續犯
    ，應依刑法第五十六條之規定以一罪論，並加重其刑。爰分別審酌被告丁○○、
    戊○○二人年輕力盛，血氣方剛，不知平和解決紛爭，因小隙即暴力相向，以及
    其犯罪之動機、目的、手段、被害人所受傷勢，犯罪所生危害，及犯罪後坦承犯
    行，態度尚稱良好等一切情狀，分別量處如主文所示之刑，並均諭知易科罰金之
    折算標準，以資懲儆。至被告丁○○、戊○○二人傷人所用之木棍、鐵條等物，
    均係隨手在地上拾得，非其所有之物，業據其二人供承在卷，自不於本案中為沒
    收之宣告，附此敘明。
三、公訴意旨另謂：被告丁○○、戊○○二人與不詳真實姓名之二名成年男子，基於
    普通傷害之概括犯意，於九十一年四月二十七日下午一時二十分許，在台北縣新
    莊市○○路○段四十九巷一號前，毆打被害人（亦為本案被告）己○○，致其受
    有下唇紅腫一．五ｘ一公分併擦傷一ｘ０．八公分、左上唇擦傷０．五ｘ０．五
    公分、背部淤青十二ｘ一公分之傷害，因認被告丁○○、戊○○二人此部分犯行
    亦涉有刑法第二百七十七條第一項之普通傷害罪。惟刑法第二百七十七條第一項
    之普通傷害罪，依同法第二百八十七條前段之規定，須告訴乃論。茲據被害人己○○於本院九十二年八月二十八日審理時當庭撤回其告訴，其訴追條件已不具備
    ，本應為不受理之判決，惟公訴人認被告丁○○、戊○○二人此部分犯行，與前
    揭有罪科部分為連續犯，屬裁判上一罪，有不可分之關係，爰不另為不受理之諭
    知。
貳、被告己○○不受理部分：
一、公訴意旨另謂：被告己○○與被害人丙○○係台北縣新莊市○○路○段四十九巷
    一號三樓呈杰公司同事，二人於九十一年四月二十七日上午十時許，因細故發生
    口角爭執，被告己○○心生不滿，竟基於普通傷害之故意，在上址「呈杰公司」
    動手毆打被害人丙○○，使其受有左耳外傷性破裂之傷害。被害人丙○○不甘受
    辱，旋致電其男友即被害人（亦為本案被告）戊○○投訴，被害人戊○○即夥同
    其兄即被害人（亦為本案被告）丁○○及另二名不詳真實姓名之成年男子，於同
    日下午一時二十分許，至上址址找被告己○○理論，雙方一言不合，被告己○○
    另行基於普通傷害之概括犯意（與上午毆打丙○○不同之犯意），持隨手拾得之
    木棍、鐵條相互毆擊，被告己○○致被害人戊○○受有左肩部挫傷約五ｘ一公分
    及左上部瘀血、腫脹約四ｘ四公分；致被害人丁○○受有頭頂裂傷、縫合五針之
    傷害。案經被害人丙○○、戊○○、丁○○訴由台北縣政府警察局新莊分局報請
    台灣板橋地方法院檢察署檢察官偵查，認被告己○○涉有刑法第二百七十七條第
    一項之普通傷害罪。
二、按告訴乃論之罪，告訴人於第一審辯論終結前得撤回其告訴，又告訴經撤回者，
    應諭知不受理之判決，刑事訴訟法第二百三十八條第一項、第三百零三條第三款
    分別定有明文。
三、經查，本件告訴人丁○○、戊○○、丙○○告訴被告己○○傷害案件，起訴書認
    係觸犯刑法第二百七十七條第一項之普通傷害罪，依同法第二百八十七條前段之
    規定，須告訴乃論。茲據告訴人丁○○、戊○○、丙○○三人於本院九十二年八
    月二十八日審理時當庭撤回告訴，依照首開說明，本件應為不受理之諭知。
據上論斷，應依刑事訴訟法第四百五十二條、第二百九十九條第一項前段、第三百零
三條第三款，刑法第二十八條、第五十六條、第二百七十七條第一項、第四十一條第
一項前段，罰金罰鍰提高標準條例第一條前段、第二條，判決如主文。
本案經檢察官林俊峰到庭執行職務。
中      華      民      國    九十二    年      九      月    二十六    日
                                        臺灣板橋地方法院刑事第三庭
                    法  官  鄭  水  銓
右正本證明與原本無異。
如不服本判決，應於判決送達後十日內，向本院提出上訴狀。
                                            書記官  謝  明  倫
中      華      民      國    九十二    年      九      月    二十六    日
附錄本案論罪科刑法條全文：
刑法第二百七十七條
傷害人之身體或健康者，處三年以下有期徒刑、拘役或一千元以下罰金。
犯前項之罪因而致人於死者，處無期徒刑或七年以上有期徒刑；致重傷者，處三年以
上十年以下有期徒刑。


司法院資訊處製作；財團法人民間司法改革基金會備份。
